臺灣臺北地方法院民事裁定　　　　　 100年度勞小上字第17號
上　訴　人　遠東國際商業銀行股份有限公司
法定代理人　侯金英
訴訟代理人　陳政揚
被上訴人　　周倚詩
　　　　　　　　　　　　號
上列當事人間請求返還不當得利事件，上訴人對於民國100 年6
月2 日本院臺北簡易庭100 年度北勞小字第43號第一審判決提起
上訴，本院裁定如下：
    主  文
上訴駁回。
第二審訴訟費用新臺幣壹仟伍佰元由上訴人負擔。
    理  由
一、按對於小額程序之第一審裁判之上訴，非以其違背法令為理
    由，不得為之；又提起上訴，上訴狀內應記載上訴理由，表
    明原判決所違背之法令及其具體內容，暨依訴訟資料合於該
    違背法令之具體事實，民事訴訟法第436 條之24第2 項、第
    43 6條之25分別定有明文。且所謂違背法令，依同法第436
    條之32第2 項準用第468 條及第469 條第1 款至第5 款規定
    ，即依同法第468 條規定，判決不適用法規或適用不當者，
    為違背法令；依同法第469 條規定，判決有該條所列第1 款
    至第5 款情形之一者，為當然違背法令。是當事人提起上訴
    ，如以同法第469 條所列第1 至5 款為理由時，其上訴狀或
    理由書應表明該判決有合於各該條款規定情形之具體內容，
    及係依何訴訟資料合於該違背法令之具體事實。如依同法第
    468 條規定，以原判決有不適用法規或適用法規不當為理由
    時，其上訴狀或理由書應表明該判決所違背之法令條項，或
    有關判例、解釋字號，或成文法以外之習慣或法理等及其具
    體內容，暨係依何訴訟資料合於該違背法令之具體事實。上
    訴狀或理由書如未依上述方式表明，或其所表明者顯與上開
    法條規定不合時，即難認為已合法表明上訴理由，其上訴自
    非合法，最高法院71年台上字第314 號著有判例可資參照。
二、本件上訴意旨略以：依被上訴人答辯狀第2 頁所載：惟自97
    年7 月起至同年11月之薪資報酬，遠東商銀積欠至今皆未給
    付，僅就被告97年12月之薪資於98年6 月間匯入被告帳戶時
    ，一時不察致重複匯款新台幣15,784元....。足見兩造就上
    訴人前98年6 月間發放業務獎金時，因系統重複匯款，致同
    筆款項新臺幣（下同）15,784元分別於同年6 月15日及6 月
    18日重複匯款至被上訴人開立於上訴人之0000000000000 號
    帳戶內之事實並不爭執，原審法院逕自認定被上訴人否認系
    爭款項為重複匯款，顯有違誤。又依被上訴人所提原審被證
    3 「遠東國際商業銀行薪津明細表影本」（2008年9 月至20
    09年2 月），業足以證明上訴人均已按時給付被上訴人工資
    及績效獎金（例如：被上訴人於被告原審答辯狀附表1 所主
    張97年7 月實領薪資70,099元未給付，惟上訴人於2008年9
    月薪津明細表中明顯已匯予被上訴人業務獎金70,099元，以
    下類推，上訴人均已給付）。故被上訴人主張上訴人尚積欠
    其薪資債權330,377 元顯無法自圓其說。原審法院對此未予
    詳察，被上訴人之薪資債權既已不存在，上訴人對被上訴人
    間無任何債務，被上訴人主張抵銷並不符合民法第334 條第
    1 項要件，故被上訴人不得行使抵銷權。且被上訴人既已於
    98年2 月6 日離職，並不符合上訴人所主張「年終獎勵金之
    發放須以在職者為限」之內規。查上訴人97年度年終獎勵金
    擬發日為98年2 月份，此亦為上訴人於原審中曾所提「年終
    獎勵金應於隔年2 月份發放沒有意見」之緣由，惟上訴人於
    原審曾說明「最終發放日須經內部長官核可及內部作業程序
    完成之發放時點為準」，97年度年終獎勵金之實際發放日為
    98年6 月間，被上訴人顯已非在職，原審未詳查上訴人發放
    年終獎勵金（不論是擬發放日或實際發放日期）時，被上訴
    人已非在職，明顯不符合上訴人之內規，故被上訴人應係無
    法律上原因而受有該系爭款項15,784元之利益，原審逕認定
    被上訴人係難謂無法律上原因而受領，顯屬判決違背法令云
    云。經核其上訴理由，僅係就原審判決之證據取捨、認定事
    實之職權行使，指摘其為不當，並未具體說明原判決究有何
    不適用法規或適用法規不當之情形，自難認上訴理由對原判
    決之如何違背法令已有具體之指摘，揆諸前揭說明，應認其
    上訴為不合法，應予駁回。
三、本件第二審訴訟費用，確定為如主文第2項所示金額。
四、據上論結，本件上訴為不合法。爰依民事訴訟法第436 條之
    32第1 項、第2 項、第444 條第1 項前段、第436 條之19第
    1 項、第95條、第78條，裁定如主文。
中    華    民    國   100    年    7     月    29    日
                  勞工法庭審判長法  官  郭美杏
                                法  官  汪怡君
                                法  官  林惠霞
以上正本係照原本作成。
本裁定不得抗告。
中    華    民    國   100    年    7     月    29    日
                                書記官  陳怡如